---
title: "Vacinação contra COVID-19 nas Metrópoles e Região Metropolitanas |"
output: 
  flexdashboard::flex_dashboard:
    theme: lumen
    orientation: columns
    vertical_layout: fill



runtime: shiny

---




```{r setup, include=FALSE}
library(flexdashboard)
library(tidyverse)
library(sf)
library(geobr)
library(plotly)
```


``` {r, include=FALSE}

# importa tabelas e bases espaciais ---------------------------------------------------------

tabela_vacina <- read_csv("tabela_vacinacao_municipios.csv")


muni_geo <- read_municipality(year = 2014)

# une tabela de vanicao a base espacial
muni_geo_vacina <- muni_geo |> 
  left_join(tabela_vacina, by = c("code_muni"="id_municipio"))
```

# Panorama {data-icon="fa-chart-bar"}

## Column { .sidebar}

  
```{r}
selectInput(
  inputId = "coluna",
  label = "Escolha a RM",
  choices = c("Belém",
              "Belo Horizonte",
              "Campina Grande",
              "Campinas",
              "Curitiba",
              "Florianópolis",
              "Fortaleza",
              "Goiânia",
              "Grande São Luís",
              "Grande Vitória",
              "Manaus",
              "Maringá",
              "Natal",
              "Porto Alegre",
              "Recife",
              "RIDE Distrito Federal",
              "Rio de Janeiro",
              "Salvador",
              "São Paulo")
)
```


## Column {data-width=600}

### **Primeira dose**

```{r}


renderPlotly({ggplotly(muni_geo_vacina |>
                         filter(nome_rm == input$coluna) |> 
                         mutate(per_1dose = round(per_1dose*100, 1)) |> 
  ggplot() +
  geom_sf(aes(fill = per_1dose)) +
  scale_fill_viridis_c(name = "%", option = "E", direction = -1,
                           limits=c(0,100)) +
  theme_void() +
  theme(plot.subtitle = element_text(size = 16),
  legend.title = element_text(size = 12, face = "bold"),
  legend.text = element_text(size = 10),
  legend.position = "bottom"),
  tooltip = c("text", "fill")
)})



```

### **Segunda dose ou dose única**

```{r}


renderPlotly({ggplotly(muni_geo_vacina |>
                         filter(nome_rm == input$coluna) |>
                         mutate(per_imuni = round(per_imuni*100, 1)) |> 
  ggplot() +
  geom_sf(aes(fill = per_imuni)) +
  scale_fill_viridis_c(name = "%", option = "E", direction = -1,
                           limits=c(0,100)) +
  theme_void() +
  theme(plot.subtitle = element_text(size = 16),
  legend.title = element_text(size = 12, face = "bold"),
  legend.text = element_text(size = 10),
  legend.position = "bottom"),
  tooltip = c("text", "fill")
)})



```


## Column {data-width=200}


### vacinados com a 1ª dose

```{r}

renderValueBox({
  x <- tabela_vacina |> 
  filter(nome_rm == input$coluna) |> 
  group_by(nome_rm) |> 
  summarise(imune = sum(imune))
  
  valueBox(x$imune, icon = "fa-syringe", color = "#8B864E")})


```


### Núcleo | vacinados com 1ª dose (%)

```{r}
renderGauge({y <-  tabela_vacina |> 
  filter(nome_rm == input$coluna & territorio == "Núcleo") |> 
  group_by(nome_rm) |> 
  summarise(primeira_dose = sum(primeira_dose),
            populacao = sum(populacao)) |> 
  mutate(per_1dose = round((primeira_dose/populacao)*100,1))

gauge(y$per_1dose, min =0, max = 100, gaugeSectors(success = c(50, 100), warning = c(15,25), danger = c(0,10)))})

```

### Núcleo | vacinados com 2ª dose ou única (%)

```{r}
renderGauge({y <-  tabela_vacina |> 
  filter(nome_rm == input$coluna & territorio == "Núcleo") |> 
  group_by(nome_rm) |> 
  summarise(imune = sum(imune),
            populacao = sum(populacao)) |> 
  mutate(per_imune = round((imune/populacao)*100,1))

gauge(y$per_imune, min =0, max = 100, gaugeSectors(success = c(50, 100), warning = c(15,25), danger = c(0,10)))})
```


## Column {data-width=200}

### vacinados com 2ª dose ou única

```{r}

renderValueBox({
  x <- tabela_vacina |> 
  filter(nome_rm == input$coluna) |> 
  group_by(nome_rm) |> 
  summarise(primeira_dose = sum(primeira_dose))
  
  valueBox(x$primeira_dose, icon = "fa-syringe", color = "#8B864E")})

```


### Entorno | vacinados com 1ª dose (%)

```{r}
renderGauge({y <-  tabela_vacina |> 
  filter(nome_rm == input$coluna & territorio == "Entorno") |> 
  group_by(nome_rm) |> 
  summarise(primeira_dose = sum(primeira_dose),
            populacao = sum(populacao)) |> 
  mutate(per_1dose = round((primeira_dose/populacao)*100,1))

gauge(y$per_1dose, min =0, max = 100, gaugeSectors(success = c(50, 100), warning = c(15,25), danger = c(0,10)))})
```


### Entorno | vacinados com 2ª dose ou única (%)

```{r}
renderGauge({y <-  tabela_vacina |> 
  filter(nome_rm == input$coluna & territorio == "Entorno") |> 
  group_by(nome_rm) |> 
  summarise(imune = sum(imune),
            populacao = sum(populacao)) |> 
  mutate(per_imune = round((imune/populacao)*100,1))

gauge(y$per_imune, min =0, max = 100, gaugeSectors(success = c(50, 100), warning = c(15,25), danger = c(0,10)))})
```

# 1ª dose | {data-icon="fa-percentage"}

## Column {data-width=143}

### Belém 

```{r}
renderGauge({y <-  tabela_vacina |> 
  filter(nome_rm == "Belém") |> 
  group_by(nome_rm) |> 
  summarise(primeira_dose = sum(primeira_dose),
            populacao = sum(populacao)) |> 
  mutate(per_1dose = round((primeira_dose/populacao)*100,1))

gauge(y$per_1dose, min =0, max = 100, gaugeSectors(success = c(50, 100), warning = c(15,25), danger = c(0,10)))})
```

### Goiânia

```{r}
renderGauge({y <-  tabela_vacina |> 
  filter(nome_rm == "Goiânia") |> 
  group_by(nome_rm) |> 
  summarise(primeira_dose = sum(primeira_dose),
            populacao = sum(populacao)) |> 
  mutate(per_1dose = round((primeira_dose/populacao)*100,1))

gauge(y$per_1dose, min =0, max = 100, gaugeSectors(success = c(50, 100), warning = c(15,25), danger = c(0,10)))})
```

### Porto Alegre

```{r}
renderGauge({y <-  tabela_vacina |> 
  filter(nome_rm == "Campina Grande") |> 
  group_by(nome_rm) |> 
  summarise(primeira_dose = sum(primeira_dose),
            populacao = sum(populacao)) |> 
  mutate(per_1dose = round((primeira_dose/populacao)*100,1))

gauge(y$per_1dose, min =0, max = 100, gaugeSectors(success = c(50, 100), warning = c(15,25), danger = c(0,10)))})
```

## Column {data-width=143}

### Belo Horizonte

```{r}
renderGauge({y <-  tabela_vacina |> 
  filter(nome_rm == "Belo Horizonte") |> 
  group_by(nome_rm) |> 
  summarise(primeira_dose = sum(primeira_dose),
            populacao = sum(populacao)) |> 
  mutate(per_1dose = round((primeira_dose/populacao)*100,1))

gauge(y$per_1dose, min =0, max = 100, gaugeSectors(success = c(50, 100), warning = c(15,25), danger = c(0,10)))})
```


### Grande São Luís

```{r}
renderGauge({y <-  tabela_vacina |> 
  filter(nome_rm == "Grande São Luís") |> 
  group_by(nome_rm) |> 
  summarise(primeira_dose = sum(primeira_dose),
            populacao = sum(populacao)) |> 
  mutate(per_1dose = round((primeira_dose/populacao)*100,1))

gauge(y$per_1dose, min =0, max = 100, gaugeSectors(success = c(50, 100), warning = c(15,25), danger = c(0,10)))})
```

### Recife

```{r}
renderGauge({y <-  tabela_vacina |> 
  filter(nome_rm == "Recife") |> 
  group_by(nome_rm) |> 
  summarise(primeira_dose = sum(primeira_dose),
            populacao = sum(populacao)) |> 
  mutate(per_1dose = round((primeira_dose/populacao)*100,1))

gauge(y$per_1dose, min =0, max = 100, gaugeSectors(success = c(50, 100), warning = c(15,25), danger = c(0,10)))})
```

## Column {data-width=143}

### Campina Grande

```{r}
renderGauge({y <-  tabela_vacina |> 
  filter(nome_rm == "Campina Grande") |> 
  group_by(nome_rm) |> 
  summarise(primeira_dose = sum(primeira_dose),
            populacao = sum(populacao)) |> 
  mutate(per_1dose = round((primeira_dose/populacao)*100,1))

gauge(y$per_1dose, min =0, max = 100, gaugeSectors(success = c(50, 100), warning = c(15,25), danger = c(0,10)))})
```

### Grande Vitória

```{r}
renderGauge({y <-  tabela_vacina |> 
  filter(nome_rm == "Grande Vitória") |> 
  group_by(nome_rm) |> 
  summarise(primeira_dose = sum(primeira_dose),
            populacao = sum(populacao)) |> 
  mutate(per_1dose = round((primeira_dose/populacao)*100,1))

gauge(y$per_1dose, min =0, max = 100, gaugeSectors(success = c(50, 100), warning = c(15,25), danger = c(0,10)))})
```

### RIDE Distrito Federal

```{r}
renderGauge({y <-  tabela_vacina |> 
  filter(nome_rm == "RIDE Distrito Federal") |> 
  group_by(nome_rm) |> 
  summarise(primeira_dose = sum(primeira_dose),
            populacao = sum(populacao)) |> 
  mutate(per_1dose = round((primeira_dose/populacao)*100,1))

gauge(y$per_1dose, min =0, max = 100, gaugeSectors(success = c(50, 100), warning = c(15,25), danger = c(0,10)))})
```

## Column {data-width=143}

### Campinas

```{r}
renderGauge({y <-  tabela_vacina |> 
  filter(nome_rm == "Campinas") |> 
  group_by(nome_rm) |> 
  summarise(primeira_dose = sum(primeira_dose),
            populacao = sum(populacao)) |> 
  mutate(per_1dose = round((primeira_dose/populacao)*100,1))

gauge(y$per_1dose, min =0, max = 100, gaugeSectors(success = c(50, 100), warning = c(15,25), danger = c(0,10)))})
```


### João Pessoa

```{r}
renderGauge({y <-  tabela_vacina |> 
  filter(nome_rm == "Manaus") |> 
  group_by(nome_rm) |> 
  summarise(primeira_dose = sum(primeira_dose),
            populacao = sum(populacao)) |> 
  mutate(per_1dose = round((primeira_dose/populacao)*100,1))

gauge(y$per_1dose, min =0, max = 100, gaugeSectors(success = c(50, 100), warning = c(15,25), danger = c(0,10)))})
```


### Rio de Janeiro

```{r}
renderGauge({y <-  tabela_vacina |> 
  filter(nome_rm == "Rio de Janeiro") |> 
  group_by(nome_rm) |> 
  summarise(primeira_dose = sum(primeira_dose),
            populacao = sum(populacao)) |> 
  mutate(per_1dose = round((primeira_dose/populacao)*100,1))

gauge(y$per_1dose, min =0, max = 100, gaugeSectors(success = c(50, 100), warning = c(15,25), danger = c(0,10)))})
```

## Column {data-width=143}

### Curitiba

```{r}
renderGauge({y <-  tabela_vacina |> 
  filter(nome_rm == "Curitiba") |> 
  group_by(nome_rm) |> 
  summarise(primeira_dose = sum(primeira_dose),
            populacao = sum(populacao)) |> 
  mutate(per_1dose = round((primeira_dose/populacao)*100,1))

gauge(y$per_1dose, min =0, max = 100, gaugeSectors(success = c(50, 100), warning = c(15,25), danger = c(0,10)))})
```

### Manaus

```{r}
renderGauge({y <-  tabela_vacina |> 
  filter(nome_rm == "Manaus") |> 
  group_by(nome_rm) |> 
  summarise(primeira_dose = sum(primeira_dose),
            populacao = sum(populacao)) |> 
  mutate(per_1dose = round((primeira_dose/populacao)*100,1))

gauge(y$per_1dose, min =0, max = 100, gaugeSectors(success = c(50, 100), warning = c(15,25), danger = c(0,10)))})
```

### Salvador

```{r}
renderGauge({y <-  tabela_vacina |> 
  filter(nome_rm == "Salvador") |> 
  group_by(nome_rm) |> 
  summarise(primeira_dose = sum(primeira_dose),
            populacao = sum(populacao)) |> 
  mutate(per_1dose = round((primeira_dose/populacao)*100,1))

gauge(y$per_1dose, min =0, max = 100, gaugeSectors(success = c(50, 100), warning = c(15,25), danger = c(0,10)))})
```

## Column {data-width=143}

### Florianópolis

```{r}
renderGauge({y <-  tabela_vacina |> 
  filter(nome_rm == "Florianópolis") |> 
  group_by(nome_rm) |> 
  summarise(primeira_dose = sum(primeira_dose),
            populacao = sum(populacao)) |> 
  mutate(per_1dose = round((primeira_dose/populacao)*100,1))

gauge(y$per_1dose, min =0, max = 100, gaugeSectors(success = c(50, 100), warning = c(15,25), danger = c(0,10)))})
```

### Maringá

```{r}
renderGauge({y <-  tabela_vacina |> 
  filter(nome_rm == "Maringá") |> 
  group_by(nome_rm) |> 
  summarise(primeira_dose = sum(primeira_dose),
            populacao = sum(populacao)) |> 
  mutate(per_1dose = round((primeira_dose/populacao)*100,1))

gauge(y$per_1dose, min =0, max = 100, gaugeSectors(success = c(50, 100), warning = c(15,25), danger = c(0,10)))})
```

### São Paulo

```{r}
renderGauge({y <-  tabela_vacina |> 
  filter(nome_rm == "São Paulo") |> 
  group_by(nome_rm) |> 
  summarise(primeira_dose = sum(primeira_dose),
            populacao = sum(populacao)) |> 
  mutate(per_1dose = round((primeira_dose/populacao)*100,1))

gauge(y$per_1dose, min =0, max = 100, gaugeSectors(success = c(50, 100), warning = c(15,25), danger = c(0,10)))})
```

## Column {data-width=143}

### Fortaleza

```{r}
renderGauge({y <-  tabela_vacina |> 
  filter(nome_rm == "Fortaleza") |> 
  group_by(nome_rm) |> 
  summarise(primeira_dose = sum(primeira_dose),
            populacao = sum(populacao)) |> 
  mutate(per_1dose = round((primeira_dose/populacao)*100,1))

gauge(y$per_1dose, min =0, max = 100, gaugeSectors(success = c(50, 100), warning = c(15,25), danger = c(0,10)))})
```

### Natal

```{r}
renderGauge({y <-  tabela_vacina |> 
  filter(nome_rm == "Natal") |> 
  group_by(nome_rm) |> 
  summarise(primeira_dose = sum(primeira_dose),
            populacao = sum(populacao)) |> 
  mutate(per_1dose = round((primeira_dose/populacao)*100,1))

gauge(y$per_1dose, min =0, max = 100, gaugeSectors(success = c(50, 100), warning = c(15,25), danger = c(0,10)))})
```

# 2ª dose | {data-icon="fa-percentage"}

## Column {data-width=143}

### Belém 

```{r}
renderGauge({y <-  tabela_vacina |> 
  filter(nome_rm == "Belém") |> 
  group_by(nome_rm) |> 
  summarise(imune = sum(imune),
            populacao = sum(populacao)) |> 
  mutate(per_imune = round((imune/populacao)*100,1))

gauge(y$per_imune, min =0, max = 100, gaugeSectors(success = c(50, 100), warning = c(15,25), danger = c(0,10)))})
```

### Goiânia

```{r}
renderGauge({y <-  tabela_vacina |> 
  filter(nome_rm == "Goiânia") |> 
  group_by(nome_rm) |> 
  summarise(imune = sum(imune),
            populacao = sum(populacao)) |> 
  mutate(per_imune = round((imune/populacao)*100,1))

gauge(y$per_imune, min =0, max = 100, gaugeSectors(success = c(50, 100), warning = c(15,25), danger = c(0,10)))})
```

### Porto Alegre

```{r}
renderGauge({y <-  tabela_vacina |> 
  filter(nome_rm == "Campina Grande") |> 
  group_by(nome_rm) |> 
  summarise(imune = sum(imune),
            populacao = sum(populacao)) |> 
  mutate(per_imune = round((imune/populacao)*100,1))

gauge(y$per_imune, min =0, max = 100, gaugeSectors(success = c(50, 100), warning = c(15,25), danger = c(0,10)))})
```

## Column {data-width=143}

### Belo Horizonte

```{r}
renderGauge({y <-  tabela_vacina |> 
  filter(nome_rm == "Belo Horizonte") |> 
  group_by(nome_rm) |> 
  summarise(imune = sum(imune),
            populacao = sum(populacao)) |> 
  mutate(per_imune = round((imune/populacao)*100,1))

gauge(y$per_imune, min =0, max = 100, gaugeSectors(success = c(50, 100), warning = c(15,25), danger = c(0,10)))})
```


### Grande São Luís

```{r}
renderGauge({y <-  tabela_vacina |> 
  filter(nome_rm == "Grande São Luís") |> 
  group_by(nome_rm) |> 
  summarise(imune = sum(imune),
            populacao = sum(populacao)) |> 
  mutate(per_imune = round((imune/populacao)*100,1))

gauge(y$per_imune, min =0, max = 100, gaugeSectors(success = c(50, 100), warning = c(15,25), danger = c(0,10)))})
```

### Recife

```{r}
renderGauge({y <-  tabela_vacina |> 
  filter(nome_rm == "Recife") |> 
  group_by(nome_rm) |> 
  summarise(imune = sum(imune),
            populacao = sum(populacao)) |> 
  mutate(per_imune = round((imune/populacao)*100,1))

gauge(y$per_imune, min =0, max = 100, gaugeSectors(success = c(50, 100), warning = c(15,25), danger = c(0,10)))})
```

## Column {data-width=143}

### Campina Grande

```{r}
renderGauge({y <-  tabela_vacina |> 
  filter(nome_rm == "Campina Grande") |> 
  group_by(nome_rm) |> 
  summarise(imune = sum(imune),
            populacao = sum(populacao)) |> 
  mutate(per_imune = round((imune/populacao)*100,1))

gauge(y$per_imune, min =0, max = 100, gaugeSectors(success = c(50, 100), warning = c(15,25), danger = c(0,10)))})
```

### Grande Vitória

```{r}
renderGauge({y <-  tabela_vacina |> 
  filter(nome_rm == "Grande Vitória") |> 
  group_by(nome_rm) |> 
  summarise(imune = sum(imune),
            populacao = sum(populacao)) |> 
  mutate(per_imune = round((imune/populacao)*100,1))

gauge(y$per_imune, min =0, max = 100, gaugeSectors(success = c(50, 100), warning = c(15,25), danger = c(0,10)))})
```

### RIDE Distrito Federal

```{r}
renderGauge({y <-  tabela_vacina |> 
  filter(nome_rm == "RIDE Distrito Federal") |> 
  group_by(nome_rm) |> 
  summarise(imune = sum(imune),
            populacao = sum(populacao)) |> 
  mutate(per_imune = round((imune/populacao)*100,1))

gauge(y$per_imune, min =0, max = 100, gaugeSectors(success = c(50, 100), warning = c(15,25), danger = c(0,10)))})
```

## Column {data-width=143}

### Campinas

```{r}
renderGauge({y <-  tabela_vacina |> 
  filter(nome_rm == "Campinas") |> 
  group_by(nome_rm) |> 
  summarise(imune = sum(imune),
            populacao = sum(populacao)) |> 
  mutate(per_imune = round((imune/populacao)*100,1))

gauge(y$per_imune, min =0, max = 100, gaugeSectors(success = c(50, 100), warning = c(15,25), danger = c(0,10)))})
```


### João Pessoa

```{r}
renderGauge({y <-  tabela_vacina |> 
  filter(nome_rm == "Manaus") |> 
  group_by(nome_rm) |> 
  summarise(imune = sum(imune),
            populacao = sum(populacao)) |> 
  mutate(per_imune = round((imune/populacao)*100,1))

gauge(y$per_imune, min =0, max = 100, gaugeSectors(success = c(50, 100), warning = c(15,25), danger = c(0,10)))})
```


### Rio de Janeiro

```{r}
renderGauge({y <-  tabela_vacina |> 
  filter(nome_rm == "Rio de Janeiro") |> 
  group_by(nome_rm) |> 
  summarise(imune = sum(imune),
            populacao = sum(populacao)) |> 
  mutate(per_imune = round((imune/populacao)*100,1))

gauge(y$per_imune, min =0, max = 100, gaugeSectors(success = c(50, 100), warning = c(15,25), danger = c(0,10)))})
```

## Column {data-width=143}

### Curitiba

```{r}
renderGauge({y <-  tabela_vacina |> 
  filter(nome_rm == "Curitiba") |> 
  group_by(nome_rm) |> 
  summarise(imune = sum(imune),
            populacao = sum(populacao)) |> 
  mutate(per_imune = round((imune/populacao)*100,1))

gauge(y$per_imune, min =0, max = 100, gaugeSectors(success = c(50, 100), warning = c(15,25), danger = c(0,10)))})
```

### Manaus

```{r}
renderGauge({y <-  tabela_vacina |> 
  filter(nome_rm == "Manaus") |> 
  group_by(nome_rm) |> 
  summarise(imune = sum(imune),
            populacao = sum(populacao)) |> 
  mutate(per_imune = round((imune/populacao)*100,1))

gauge(y$per_imune, min =0, max = 100, gaugeSectors(success = c(50, 100), warning = c(15,25), danger = c(0,10)))})
```

### Salvador

```{r}
renderGauge({y <-  tabela_vacina |> 
  filter(nome_rm == "Salvador") |> 
  group_by(nome_rm) |> 
  summarise(imune = sum(imune),
            populacao = sum(populacao)) |> 
  mutate(per_imune = round((imune/populacao)*100,1))

gauge(y$per_imune, min =0, max = 100, gaugeSectors(success = c(50, 100), warning = c(15,25), danger = c(0,10)))})
```

## Column {data-width=143}

### Florianópolis

```{r}
renderGauge({y <-  tabela_vacina |> 
  filter(nome_rm == "Florianópolis") |> 
  group_by(nome_rm) |> 
  summarise(imune = sum(imune),
            populacao = sum(populacao)) |> 
  mutate(per_imune = round((imune/populacao)*100,1))

gauge(y$per_imune, min =0, max = 100, gaugeSectors(success = c(50, 100), warning = c(15,25), danger = c(0,10)))})
```

### Maringá

```{r}
renderGauge({y <-  tabela_vacina |> 
  filter(nome_rm == "Maringá") |> 
  group_by(nome_rm) |> 
  summarise(imune = sum(imune),
            populacao = sum(populacao)) |> 
  mutate(per_imune = round((imune/populacao)*100,1))

gauge(y$per_imune, min =0, max = 100, gaugeSectors(success = c(50, 100), warning = c(15,25), danger = c(0,10)))})
```

### São Paulo

```{r}
renderGauge({y <-  tabela_vacina |> 
  filter(nome_rm == "São Paulo") |> 
  group_by(nome_rm) |> 
  summarise(imune = sum(imune),
            populacao = sum(populacao)) |> 
  mutate(per_imune = round((imune/populacao)*100,1))

gauge(y$per_imune, min =0, max = 100, gaugeSectors(success = c(50, 100), warning = c(15,25), danger = c(0,10)))})
```

## Column {data-width=143}

### Fortaleza

```{r}
renderGauge({y <-  tabela_vacina |> 
  filter(nome_rm == "Fortaleza") |> 
  group_by(nome_rm) |> 
  summarise(imune = sum(imune),
            populacao = sum(populacao)) |> 
  mutate(per_imune = round((imune/populacao)*100,1))

gauge(y$per_imune, min =0, max = 100, gaugeSectors(success = c(50, 100), warning = c(15,25), danger = c(0,10)))})
```

### Natal

```{r}
renderGauge({y <-  tabela_vacina |> 
  filter(nome_rm == "Natal") |> 
  group_by(nome_rm) |> 
  summarise(imune = sum(imune),
            populacao = sum(populacao)) |> 
  mutate(per_imune = round((imune/populacao)*100,1))

gauge(y$per_imune, min =0, max = 100, gaugeSectors(success = c(50, 100), warning = c(15,25), danger = c(0,10)))})
```


# Notas explicativas {data-icon="fa-circle"}

