---
title: "Vacinação contra COVID-19 nas Metrópoles e Regiões Metropolitanas |"
output: 
  flexdashboard::flex_dashboard:
    theme: lumen
    orientation: columns
    vertical_layout: fill


runtime: shiny

---

```{r setup, include=FALSE}
library(flexdashboard)
library(tidyverse)
library(sf)
library(geobr)
library(plotly)
```


``` {r, include=FALSE}

# importa tabelas e bases espaciais ---------------------------------------------------------

tabela_vacina <- read_csv("tabela_vacinacao_municipios.csv") |> 
  filter(nome != "Petrópolis")


muni_geo <- st_read("municipios.shp")

# une tabela de vanicao a base espacial
muni_geo_vacina <- muni_geo |> 
  left_join(tabela_vacina, by = c("code_muni"="id_municipio"))
```

# Panorama {data-icon="fa-chart-bar"}

## Column { .sidebar}

  
```{r}
selectInput(
  inputId = "coluna",
  label = "Escolha a RM",
  choices = c("Belém",
              "Belo Horizonte",
              "Campina Grande",
              "Campinas",
              "Curitiba",
              "Florianópolis",
              "Fortaleza",
              "Goiânia",
              "Grande São Luís",
              "Grande Vitória",
              "João Pessoa",
              "Manaus",
              "Maringá",
              "Natal",
              "Porto Alegre",
              "Recife",
              "RIDE Distrito Federal",
              "Rio de Janeiro",
              "Salvador",
              "São Paulo")
)


```

###

- Seleciona acima a metrópole ou região metropolitana de interesse

\newline

- Passando o cursor sobre os mapas é possível ver o percentual de vacinação em cada município.

\newline

- Clicando nas abas ao lado do título é possível comparar a cobertura vacinal nas metrópoles regiões metropolitanas selecionadas

## Column {data-width=600}

### **Primeira dose**

```{r}


renderPlotly({ggplotly(muni_geo_vacina |>
                         filter(nome_rm == input$coluna) |> 
                         mutate(per_1dose = round(per_1dose*100, 1)) |> 
                         rename(Percentual = per_1dose) |> 
  ggplot() +
  geom_sf(aes(fill = Percentual, text = nome)) +
  scale_fill_viridis_c(name = "%", option = "E", direction = -1,
                           limits=c(0,100)) +
  theme_void() +
  theme(plot.subtitle = element_text(size = 16),
  legend.title = element_text(size = 12, face = "bold"),
  legend.text = element_text(size = 10),
  legend.position = "bottom")
  )})



```

### **Segunda dose ou dose única**

```{r}


renderPlotly({ggplotly(muni_geo_vacina |>
                         filter(nome_rm == input$coluna) |>
                         mutate(per_imuni = round(per_imuni*100, 1)) |> 
  ggplot() +
  geom_sf(aes(fill = per_imuni)) +
  scale_fill_viridis_c(name = "%", option = "E", direction = -1,
                           limits=c(0,100)) +
  theme_void() +
  theme(plot.subtitle = element_text(size = 16),
  legend.title = element_text(size = 12, face = "bold"),
  legend.text = element_text(size = 10),
  legend.position = "bottom"),
  tooltip = c("text", "fill")
)})



```


## Column {data-width=200}


### vacinados com a 1ª dose

```{r}

renderValueBox({
  x <- tabela_vacina |> 
  filter(nome_rm == input$coluna) |> 
  group_by(nome_rm) |> 
  summarise(primeira_dose = sum(primeira_dose))
  
  valueBox(x$primeira_dose, icon = "fa-syringe", color = "#8B864E")})


```


### Núcleo | vacinados com 1ª dose (%)

```{r}
renderGauge({y <-  tabela_vacina |> 
  filter(nome_rm == input$coluna & territorio == "Núcleo") |> 
  group_by(nome_rm) |> 
  summarise(primeira_dose = sum(primeira_dose),
            populacao = sum(populacao)) |> 
  mutate(per_1dose = round((primeira_dose/populacao)*100,1))

gauge(y$per_1dose, min =0, max = 100, gaugeSectors(success = c(50, 100), warning = c(15,25), danger = c(0,10)))})

```

### Núcleo | vacinados com 2ª dose ou única (%)

```{r}
renderGauge({y <-  tabela_vacina |> 
  filter(nome_rm == input$coluna & territorio == "Núcleo") |> 
  group_by(nome_rm) |> 
  summarise(imune = sum(imune),
            populacao = sum(populacao)) |> 
  mutate(per_imune = round((imune/populacao)*100,1))

gauge(y$per_imune, min =0, max = 100, gaugeSectors(success = c(50, 100), warning = c(15,25), danger = c(0,10)))})
```


## Column {data-width=200}

### vacinados com 2ª dose ou única

```{r}

renderValueBox({
  x <- tabela_vacina |> 
  filter(nome_rm == input$coluna) |> 
  group_by(nome_rm) |> 
  summarise(imune = sum(imune))
  
  valueBox(x$imune, icon = "fa-syringe", color = "#8B864E")})

```


### Entorno | vacinados com 1ª dose (%)

```{r}
renderGauge({y <-  tabela_vacina |> 
  filter(nome_rm == input$coluna & territorio == "Entorno") |> 
  group_by(nome_rm) |> 
  summarise(primeira_dose = sum(primeira_dose),
            populacao = sum(populacao)) |> 
  mutate(per_1dose = round((primeira_dose/populacao)*100,1))

gauge(y$per_1dose, min =0, max = 100, gaugeSectors(success = c(50, 100), warning = c(15,25), danger = c(0,10)))})
```


### Entorno | vacinados com 2ª dose ou única (%)

```{r}
renderGauge({y <-  tabela_vacina |> 
  filter(nome_rm == input$coluna & territorio == "Entorno") |> 
  group_by(nome_rm) |> 
  summarise(imune = sum(imune),
            populacao = sum(populacao)) |> 
  mutate(per_imune = round((imune/populacao)*100,1))

gauge(y$per_imune, min =0, max = 100, gaugeSectors(success = c(50, 100), warning = c(15,25), danger = c(0,10)))})
```

# 1ª dose | {data-icon="fa-percentage"}

## Column {data-width=143}

### Belém 

```{r}
renderGauge({y <-  tabela_vacina |> 
  filter(nome_rm == "Belém") |> 
  group_by(nome_rm) |> 
  summarise(primeira_dose = sum(primeira_dose),
            populacao = sum(populacao)) |> 
  mutate(per_1dose = round((primeira_dose/populacao)*100,1))

gauge(y$per_1dose, min =0, max = 100, gaugeSectors(success = c(50, 100), warning = c(15,25), danger = c(0,10)))})
```

### Goiânia

```{r}
renderGauge({y <-  tabela_vacina |> 
  filter(nome_rm == "Goiânia") |> 
  group_by(nome_rm) |> 
  summarise(primeira_dose = sum(primeira_dose),
            populacao = sum(populacao)) |> 
  mutate(per_1dose = round((primeira_dose/populacao)*100,1))

gauge(y$per_1dose, min =0, max = 100, gaugeSectors(success = c(50, 100), warning = c(15,25), danger = c(0,10)))})
```

### Porto Alegre

```{r}
renderGauge({y <-  tabela_vacina |> 
  filter(nome_rm == "Campina Grande") |> 
  group_by(nome_rm) |> 
  summarise(primeira_dose = sum(primeira_dose),
            populacao = sum(populacao)) |> 
  mutate(per_1dose = round((primeira_dose/populacao)*100,1))

gauge(y$per_1dose, min =0, max = 100, gaugeSectors(success = c(50, 100), warning = c(15,25), danger = c(0,10)))})
```

## Column {data-width=143}

### Belo Horizonte

```{r}
renderGauge({y <-  tabela_vacina |> 
  filter(nome_rm == "Belo Horizonte") |> 
  group_by(nome_rm) |> 
  summarise(primeira_dose = sum(primeira_dose),
            populacao = sum(populacao)) |> 
  mutate(per_1dose = round((primeira_dose/populacao)*100,1))

gauge(y$per_1dose, min =0, max = 100, gaugeSectors(success = c(50, 100), warning = c(15,25), danger = c(0,10)))})
```


### Grande São Luís

```{r}
renderGauge({y <-  tabela_vacina |> 
  filter(nome_rm == "Grande São Luís") |> 
  group_by(nome_rm) |> 
  summarise(primeira_dose = sum(primeira_dose),
            populacao = sum(populacao)) |> 
  mutate(per_1dose = round((primeira_dose/populacao)*100,1))

gauge(y$per_1dose, min =0, max = 100, gaugeSectors(success = c(50, 100), warning = c(15,25), danger = c(0,10)))})
```

### Recife

```{r}
renderGauge({y <-  tabela_vacina |> 
  filter(nome_rm == "Recife") |> 
  group_by(nome_rm) |> 
  summarise(primeira_dose = sum(primeira_dose),
            populacao = sum(populacao)) |> 
  mutate(per_1dose = round((primeira_dose/populacao)*100,1))

gauge(y$per_1dose, min =0, max = 100, gaugeSectors(success = c(50, 100), warning = c(15,25), danger = c(0,10)))})
```

## Column {data-width=143}

### Campina Grande

```{r}
renderGauge({y <-  tabela_vacina |> 
  filter(nome_rm == "Campina Grande") |> 
  group_by(nome_rm) |> 
  summarise(primeira_dose = sum(primeira_dose),
            populacao = sum(populacao)) |> 
  mutate(per_1dose = round((primeira_dose/populacao)*100,1))

gauge(y$per_1dose, min =0, max = 100, gaugeSectors(success = c(50, 100), warning = c(15,25), danger = c(0,10)))})
```

### Grande Vitória

```{r}
renderGauge({y <-  tabela_vacina |> 
  filter(nome_rm == "Grande Vitória") |> 
  group_by(nome_rm) |> 
  summarise(primeira_dose = sum(primeira_dose),
            populacao = sum(populacao)) |> 
  mutate(per_1dose = round((primeira_dose/populacao)*100,1))

gauge(y$per_1dose, min =0, max = 100, gaugeSectors(success = c(50, 100), warning = c(15,25), danger = c(0,10)))})
```

### RIDE Distrito Federal

```{r}
renderGauge({y <-  tabela_vacina |> 
  filter(nome_rm == "RIDE Distrito Federal") |> 
  group_by(nome_rm) |> 
  summarise(primeira_dose = sum(primeira_dose),
            populacao = sum(populacao)) |> 
  mutate(per_1dose = round((primeira_dose/populacao)*100,1))

gauge(y$per_1dose, min =0, max = 100, gaugeSectors(success = c(50, 100), warning = c(15,25), danger = c(0,10)))})
```

## Column {data-width=143}

### Campinas

```{r}
renderGauge({y <-  tabela_vacina |> 
  filter(nome_rm == "Campinas") |> 
  group_by(nome_rm) |> 
  summarise(primeira_dose = sum(primeira_dose),
            populacao = sum(populacao)) |> 
  mutate(per_1dose = round((primeira_dose/populacao)*100,1))

gauge(y$per_1dose, min =0, max = 100, gaugeSectors(success = c(50, 100), warning = c(15,25), danger = c(0,10)))})
```


### João Pessoa

```{r}
renderGauge({y <-  tabela_vacina |> 
  filter(nome_rm == "João Pessoa") |> 
  group_by(nome_rm) |> 
  summarise(primeira_dose = sum(primeira_dose),
            populacao = sum(populacao)) |> 
  mutate(per_1dose = round((primeira_dose/populacao)*100,1))

gauge(y$per_1dose, min =0, max = 100, gaugeSectors(success = c(50, 100), warning = c(15,25), danger = c(0,10)))})
```


### Rio de Janeiro

```{r}
renderGauge({y <-  tabela_vacina |> 
  filter(nome_rm == "Rio de Janeiro") |> 
  group_by(nome_rm) |> 
  summarise(primeira_dose = sum(primeira_dose),
            populacao = sum(populacao)) |> 
  mutate(per_1dose = round((primeira_dose/populacao)*100,1))

gauge(y$per_1dose, min =0, max = 100, gaugeSectors(success = c(50, 100), warning = c(15,25), danger = c(0,10)))})
```

## Column {data-width=143}

### Curitiba

```{r}
renderGauge({y <-  tabela_vacina |> 
  filter(nome_rm == "Curitiba") |> 
  group_by(nome_rm) |> 
  summarise(primeira_dose = sum(primeira_dose),
            populacao = sum(populacao)) |> 
  mutate(per_1dose = round((primeira_dose/populacao)*100,1))

gauge(y$per_1dose, min =0, max = 100, gaugeSectors(success = c(50, 100), warning = c(15,25), danger = c(0,10)))})
```

### Manaus

```{r}
renderGauge({y <-  tabela_vacina |> 
  filter(nome_rm == "Manaus") |> 
  group_by(nome_rm) |> 
  summarise(primeira_dose = sum(primeira_dose),
            populacao = sum(populacao)) |> 
  mutate(per_1dose = round((primeira_dose/populacao)*100,1))

gauge(y$per_1dose, min =0, max = 100, gaugeSectors(success = c(50, 100), warning = c(15,25), danger = c(0,10)))})
```

### Salvador

```{r}
renderGauge({y <-  tabela_vacina |> 
  filter(nome_rm == "Salvador") |> 
  group_by(nome_rm) |> 
  summarise(primeira_dose = sum(primeira_dose),
            populacao = sum(populacao)) |> 
  mutate(per_1dose = round((primeira_dose/populacao)*100,1))

gauge(y$per_1dose, min =0, max = 100, gaugeSectors(success = c(50, 100), warning = c(15,25), danger = c(0,10)))})
```

## Column {data-width=143}

### Florianópolis

```{r}
renderGauge({y <-  tabela_vacina |> 
  filter(nome_rm == "Florianópolis") |> 
  group_by(nome_rm) |> 
  summarise(primeira_dose = sum(primeira_dose),
            populacao = sum(populacao)) |> 
  mutate(per_1dose = round((primeira_dose/populacao)*100,1))

gauge(y$per_1dose, min =0, max = 100, gaugeSectors(success = c(50, 100), warning = c(15,25), danger = c(0,10)))})
```

### Maringá

```{r}
renderGauge({y <-  tabela_vacina |> 
  filter(nome_rm == "Maringá") |> 
  group_by(nome_rm) |> 
  summarise(primeira_dose = sum(primeira_dose),
            populacao = sum(populacao)) |> 
  mutate(per_1dose = round((primeira_dose/populacao)*100,1))

gauge(y$per_1dose, min =0, max = 100, gaugeSectors(success = c(50, 100), warning = c(15,25), danger = c(0,10)))})
```

### São Paulo

```{r}
renderGauge({y <-  tabela_vacina |> 
  filter(nome_rm == "São Paulo") |> 
  group_by(nome_rm) |> 
  summarise(primeira_dose = sum(primeira_dose),
            populacao = sum(populacao)) |> 
  mutate(per_1dose = round((primeira_dose/populacao)*100,1))

gauge(y$per_1dose, min =0, max = 100, gaugeSectors(success = c(50, 100), warning = c(15,25), danger = c(0,10)))})
```

## Column {data-width=143}

### Fortaleza

```{r}
renderGauge({y <-  tabela_vacina |> 
  filter(nome_rm == "Fortaleza") |> 
  group_by(nome_rm) |> 
  summarise(primeira_dose = sum(primeira_dose),
            populacao = sum(populacao)) |> 
  mutate(per_1dose = round((primeira_dose/populacao)*100,1))

gauge(y$per_1dose, min =0, max = 100, gaugeSectors(success = c(50, 100), warning = c(15,25), danger = c(0,10)))})
```

### Natal

```{r}
renderGauge({y <-  tabela_vacina |> 
  filter(nome_rm == "Natal") |> 
  group_by(nome_rm) |> 
  summarise(primeira_dose = sum(primeira_dose),
            populacao = sum(populacao)) |> 
  mutate(per_1dose = round((primeira_dose/populacao)*100,1))

gauge(y$per_1dose, min =0, max = 100, gaugeSectors(success = c(50, 100), warning = c(15,25), danger = c(0,10)))})
```

# 2ª dose | {data-icon="fa-percentage"}

## Column {data-width=143}

### Belém 

```{r}
renderGauge({y <-  tabela_vacina |> 
  filter(nome_rm == "Belém") |> 
  group_by(nome_rm) |> 
  summarise(imune = sum(imune),
            populacao = sum(populacao)) |> 
  mutate(per_imune = round((imune/populacao)*100,1))

gauge(y$per_imune, min =0, max = 100, gaugeSectors(success = c(50, 100), warning = c(15,25), danger = c(0,10)))})
```

### Goiânia

```{r}
renderGauge({y <-  tabela_vacina |> 
  filter(nome_rm == "Goiânia") |> 
  group_by(nome_rm) |> 
  summarise(imune = sum(imune),
            populacao = sum(populacao)) |> 
  mutate(per_imune = round((imune/populacao)*100,1))

gauge(y$per_imune, min =0, max = 100, gaugeSectors(success = c(50, 100), warning = c(15,25), danger = c(0,10)))})
```

### Porto Alegre

```{r}
renderGauge({y <-  tabela_vacina |> 
  filter(nome_rm == "Campina Grande") |> 
  group_by(nome_rm) |> 
  summarise(imune = sum(imune),
            populacao = sum(populacao)) |> 
  mutate(per_imune = round((imune/populacao)*100,1))

gauge(y$per_imune, min =0, max = 100, gaugeSectors(success = c(50, 100), warning = c(15,25), danger = c(0,10)))})
```

## Column {data-width=143}

### Belo Horizonte

```{r}
renderGauge({y <-  tabela_vacina |> 
  filter(nome_rm == "Belo Horizonte") |> 
  group_by(nome_rm) |> 
  summarise(imune = sum(imune),
            populacao = sum(populacao)) |> 
  mutate(per_imune = round((imune/populacao)*100,1))

gauge(y$per_imune, min =0, max = 100, gaugeSectors(success = c(50, 100), warning = c(15,25), danger = c(0,10)))})
```


### Grande São Luís

```{r}
renderGauge({y <-  tabela_vacina |> 
  filter(nome_rm == "Grande São Luís") |> 
  group_by(nome_rm) |> 
  summarise(imune = sum(imune),
            populacao = sum(populacao)) |> 
  mutate(per_imune = round((imune/populacao)*100,1))

gauge(y$per_imune, min =0, max = 100, gaugeSectors(success = c(50, 100), warning = c(15,25), danger = c(0,10)))})
```

### Recife

```{r}
renderGauge({y <-  tabela_vacina |> 
  filter(nome_rm == "Recife") |> 
  group_by(nome_rm) |> 
  summarise(imune = sum(imune),
            populacao = sum(populacao)) |> 
  mutate(per_imune = round((imune/populacao)*100,1))

gauge(y$per_imune, min =0, max = 100, gaugeSectors(success = c(50, 100), warning = c(15,25), danger = c(0,10)))})
```

## Column {data-width=143}

### Campina Grande

```{r}
renderGauge({y <-  tabela_vacina |> 
  filter(nome_rm == "Campina Grande") |> 
  group_by(nome_rm) |> 
  summarise(imune = sum(imune),
            populacao = sum(populacao)) |> 
  mutate(per_imune = round((imune/populacao)*100,1))

gauge(y$per_imune, min =0, max = 100, gaugeSectors(success = c(50, 100), warning = c(15,25), danger = c(0,10)))})
```

### Grande Vitória

```{r}
renderGauge({y <-  tabela_vacina |> 
  filter(nome_rm == "Grande Vitória") |> 
  group_by(nome_rm) |> 
  summarise(imune = sum(imune),
            populacao = sum(populacao)) |> 
  mutate(per_imune = round((imune/populacao)*100,1))

gauge(y$per_imune, min =0, max = 100, gaugeSectors(success = c(50, 100), warning = c(15,25), danger = c(0,10)))})
```

### RIDE Distrito Federal

```{r}
renderGauge({y <-  tabela_vacina |> 
  filter(nome_rm == "RIDE Distrito Federal") |> 
  group_by(nome_rm) |> 
  summarise(imune = sum(imune),
            populacao = sum(populacao)) |> 
  mutate(per_imune = round((imune/populacao)*100,1))

gauge(y$per_imune, min =0, max = 100, gaugeSectors(success = c(50, 100), warning = c(15,25), danger = c(0,10)))})
```

## Column {data-width=143}

### Campinas

```{r}
renderGauge({y <-  tabela_vacina |> 
  filter(nome_rm == "Campinas") |> 
  group_by(nome_rm) |> 
  summarise(imune = sum(imune),
            populacao = sum(populacao)) |> 
  mutate(per_imune = round((imune/populacao)*100,1))

gauge(y$per_imune, min =0, max = 100, gaugeSectors(success = c(50, 100), warning = c(15,25), danger = c(0,10)))})
```


### João Pessoa

```{r}
renderGauge({y <-  tabela_vacina |> 
  filter(nome_rm == "João Pessoa") |> 
  group_by(nome_rm) |> 
  summarise(imune = sum(imune),
            populacao = sum(populacao)) |> 
  mutate(per_imune = round((imune/populacao)*100,1))

gauge(y$per_imune, min =0, max = 100, gaugeSectors(success = c(50, 100), warning = c(15,25), danger = c(0,10)))})
```


### Rio de Janeiro

```{r}
renderGauge({y <-  tabela_vacina |> 
  filter(nome_rm == "Rio de Janeiro") |> 
  group_by(nome_rm) |> 
  summarise(imune = sum(imune),
            populacao = sum(populacao)) |> 
  mutate(per_imune = round((imune/populacao)*100,1))

gauge(y$per_imune, min =0, max = 100, gaugeSectors(success = c(50, 100), warning = c(15,25), danger = c(0,10)))})
```

## Column {data-width=143}

### Curitiba

```{r}
renderGauge({y <-  tabela_vacina |> 
  filter(nome_rm == "Curitiba") |> 
  group_by(nome_rm) |> 
  summarise(imune = sum(imune),
            populacao = sum(populacao)) |> 
  mutate(per_imune = round((imune/populacao)*100,1))

gauge(y$per_imune, min =0, max = 100, gaugeSectors(success = c(50, 100), warning = c(15,25), danger = c(0,10)))})
```

### Manaus

```{r}
renderGauge({y <-  tabela_vacina |> 
  filter(nome_rm == "Manaus") |> 
  group_by(nome_rm) |> 
  summarise(imune = sum(imune),
            populacao = sum(populacao)) |> 
  mutate(per_imune = round((imune/populacao)*100,1))

gauge(y$per_imune, min =0, max = 100, gaugeSectors(success = c(50, 100), warning = c(15,25), danger = c(0,10)))})
```

### Salvador

```{r}
renderGauge({y <-  tabela_vacina |> 
  filter(nome_rm == "Salvador") |> 
  group_by(nome_rm) |> 
  summarise(imune = sum(imune),
            populacao = sum(populacao)) |> 
  mutate(per_imune = round((imune/populacao)*100,1))

gauge(y$per_imune, min =0, max = 100, gaugeSectors(success = c(50, 100), warning = c(15,25), danger = c(0,10)))})
```

## Column {data-width=143}

### Florianópolis

```{r}
renderGauge({y <-  tabela_vacina |> 
  filter(nome_rm == "Florianópolis") |> 
  group_by(nome_rm) |> 
  summarise(imune = sum(imune),
            populacao = sum(populacao)) |> 
  mutate(per_imune = round((imune/populacao)*100,1))

gauge(y$per_imune, min =0, max = 100, gaugeSectors(success = c(50, 100), warning = c(15,25), danger = c(0,10)))})
```

### Maringá

```{r}
renderGauge({y <-  tabela_vacina |> 
  filter(nome_rm == "Maringá") |> 
  group_by(nome_rm) |> 
  summarise(imune = sum(imune),
            populacao = sum(populacao)) |> 
  mutate(per_imune = round((imune/populacao)*100,1))

gauge(y$per_imune, min =0, max = 100, gaugeSectors(success = c(50, 100), warning = c(15,25), danger = c(0,10)))})
```

### São Paulo

```{r}
renderGauge({y <-  tabela_vacina |> 
  filter(nome_rm == "São Paulo") |> 
  group_by(nome_rm) |> 
  summarise(imune = sum(imune),
            populacao = sum(populacao)) |> 
  mutate(per_imune = round((imune/populacao)*100,1))

gauge(y$per_imune, min =0, max = 100, gaugeSectors(success = c(50, 100), warning = c(15,25), danger = c(0,10)))})
```

## Column {data-width=143}

### Fortaleza

```{r}
renderGauge({y <-  tabela_vacina |> 
  filter(nome_rm == "Fortaleza") |> 
  group_by(nome_rm) |> 
  summarise(imune = sum(imune),
            populacao = sum(populacao)) |> 
  mutate(per_imune = round((imune/populacao)*100,1))

gauge(y$per_imune, min =0, max = 100, gaugeSectors(success = c(50, 100), warning = c(15,25), danger = c(0,10)))})
```

### Natal

```{r}
renderGauge({y <-  tabela_vacina |> 
  filter(nome_rm == "Natal") |> 
  group_by(nome_rm) |> 
  summarise(imune = sum(imune),
            populacao = sum(populacao)) |> 
  mutate(per_imune = round((imune/populacao)*100,1))

gauge(y$per_imune, min =0, max = 100, gaugeSectors(success = c(50, 100), warning = c(15,25), danger = c(0,10)))})
```


# Notas explicativas {data-icon="fa-circle"}

###

Este dashboard foi desenvolvido pelo Núcleo Rio de Janeiro como parte do Dossiê Covid-19 elaborado por pesquisadores da Rede Nacional do Observatório das Metrópoles (https://www.observatoriodasmetropoles.net.br/).

\newline

Os gráficos e mapas foram elaborados com informações dos Microdados da Campanha Nacional de Vacinação contra COVID-19 do Ministério da Saúde, tratados pela iniciativa Base dos Dados (https://basedosdados.org/) e disponibilizados através de seu datalake público na plataforma Google Cloud. Os dados espaciais que permitiram a elaboração dos mapas foram obtidas através do pacote geobr(https://cran.r-project.org/web/packages/geobr/vignettes/intro_to_geobr.html). O dashboar foi construído através da Linguagem R (https://www.r-project.org/). 

\newline

Essa ferramenta de visualização é uma iniciativa desenvolvida também no âmbito do OM.Lab, Programa de formação em método e técnicas de pesquisa do INCT Observatório das Metrópoles, e do Metrodata,  projeto de sistematização, disponibilização e visualização de dados do INCT Observatório das Metrópoles. A organização dos dados e o desenvolvimento do painel é de responsabilidade do pesquisador Juciano Rodrigues, do Núcleo Rio.

\newline

Dúvidas e sugestões podem ser encaminhadas para o email om.lab@observatoriodasmetropoles.net

